Images des répertoires du notaire Augustin Jules Guyot pour l'étude XI
Archives nationales de France
Images des répertoires du notaire Augustin Jules Guyot pour l'étude XI
12 juin 1827 - 21 mars 1834
MC/RE/XI/19 - MC/RE/XI/20
Etude XI; Guyot, Augustin-Jules
2 registres
Archives nationales de France
Minutes et répertoires: la loi 2008-696 du 15 juillet 2008 relative aux archives a fixé à 75 ans à compter de la date de l'acte, ou à 25 ans à compter de la date du décès de l'intéressé si ce délai est plus bref, le délai de communication des minutes et répertoires des notaires; ce délai est porté à 100 ans à compter de la date de l'acte si le document se rapporte à un mineur (code du Patrimoine, articles L213-2, 4e d et 5e).
Autres documents de l'étude (dossiers de clients, comptabilité...): s'agissant d'archives privées, ces documents sont communicables selon les modalités fixées par le déposant ou le donateur.
Certains documents ne sont pas accessibles sous leur forme originale en raison de leur mauvais état de conservation.
Registres versés aux Archives nationales en 1982.
Images des répertoires de l’étude XI
Archives de l'étude XI
répertoire d'officier public ministériel
- Répertoire chronologique pour la période du 12 juin 1827 au 23 août 1830, 12 juin 1827 - 23 août 1830; MC/RE/XI/19; Ce répertoire comporte 123 feuillets et fait partie d'un registre de 271 feuillets de papier manuscrits, hauteur 35 cm x largeur 24 cm folioté par le notaire. Le registre est en bon état, mais dérelié. Le ff° 229 v°-230 r° est blanc.
  Registre folioté en 2003 (foliotation non visible à l'écran)
  Le registre contient aussi le répertoire du notaire Jean Élie Camusat pour la période du 22 avril 1814 au 11 juin 1827.
  Le répertoire contient les informations suivantes: 1. le n° de l'acte dans l'année; 2. date du jour; 3. nature de l'acte passé en brevet; 4. nature de l'acte passé en minute; 5. nom, prénom, domicile des parties, indication sur la situation et les prix des biens; 6. date d'enregistrement de l'acte; 7. droits d'enregistrement.
  Attention: seuls les actes passés en minute sont conservés; les actes mentionnés dans le répertoire comme passés en simple brevet (colonne 3) ne sont pas conservés par les notaires et ne sont donc pas versés au Minutier (ils sont remis aux clients).
  répertoire
  - Liste chronologique des actes pour la période du 12 juin au 31 décembre 1827, 12 juin - 31 décembre 1827; 148 v°-174 r°; 26 feuillets
  - Liste chronologique des actes pour la période du 2 janvier au 31 décembre 1828, 2 janvier - 31 décembre 1828; 174 r°-213 v°; 39 feuillets
  - Liste chronologique des actes pour la période du 2 janvier au 31 décembre 1829, 2 janvier - 31 décembre 1829; 213 v°-251 r°; 38 feuillets
  - Liste chronologique des actes pour la période du 4 janvier au 23 août 1830, 4 janvier - 23 août 1830; 251 r°-271 v°; 20 feuillets
- Répertoire chronologiquer pour la période du 24 août 1830 au 21 mars 1834, 24 août 1830 - 21 mars 1834; MC/RE/XI/20; Ce répertoire comporte 155 feuillets et fait partie d'un registre de 178 feuillets de papier manuscrits, hauteur 35 cm x largeur 24 cm folioté par le notaire. Le registre est en bon état.
  Le registre contient aussi le répertoire du notaire Antoine Bournet-Verron pour la période du 22 mars au 23 octobre 1834.
  - Liste chronologique des actes pour la période du 24 août au 31 décembre 1830, 24 août - 31 décembre 1830; 1 r°-10 v°; 10 feuillets
  - Liste chronologique des actes pour la période du 3 janvier au 31 décembre 1831, 3 janvier - 31 décembre 1831; 11 r°-43 r°; 32 feuillets
  - Liste chronologique des actes pour la période du 5 janvier au 31 décembre 1832, 5 janvier - 31 décembre 1832; 43 r °-100 v°; 57 feuillets
    - du 5 janvier au 30 juin 1832, 5 janvier - 30 juin 1832; 43 r°-68 v°; 25 feuillets
    - du 1er juillet au 31 décembre 1832, 1er juillet - 31 décembre 1832; 68 v°-100 v°; 32 feuillets
  - Liste chronologique des actes pour la période du 5 janvier au 30 décembre 1833, 5 janvier - 30 décembre 1833; 101 r°-144 v°; 43 feuillets
    - du 5 janvier au 29 juin 1833, 5 janvier - 29 juin 1833; 101 r°-122 v°; 21 feuillets
    - du 1er juillet au 30 décembre 1833, 1er juillet - 30 décembre 1833; 122 v°-144 v°; 22 feuillets
  - Liste chronologique des actes pour la période du 4 janvier au 21 mars 1834, 4 janvier - 21 mars 1834; 144 v°-155 v°; 11 feuillets